【裁判字號】    99,易,910
【裁判日期】    990902
【裁判案由】    傷害
【裁判全文】
臺灣高雄地方法院刑事判決               99年度易字第910號
公  訴  人  臺灣高雄地方法院檢察署檢察官
被      告  己○○
            戊○○
            乙○○
            丁○○
上列被告因傷害案件，經檢察官提起公訴（98年度偵字第32632
號），本院判決如下：
    主  文
己○○共同犯傷害罪，處有期徒刑參月，如易科罰金，以新臺幣
壹仟元折算壹日。
戊○○共同犯傷害罪，處有期徒刑參月，如易科罰金，以新臺幣
壹仟元折算壹日。
乙○○共同犯傷害罪，處有期徒刑參月，如易科罰金，以新臺幣
壹仟元折算壹日。
丁○○共同犯傷害罪，處拘役伍拾日，如易科罰金，以新臺幣壹
仟元折算壹日。
    事  實
一、己○○前因欲進入位在高雄市旗津區○○○路之中信造船廠
    股份有限公司順榮廠廠區時，遭該廠區警衛丙○○阻止，而
    心生不滿，竟於民國98年9 月6 日22時30分許，夥同戊○○
    、乙○○、丁○○共同基於傷害之犯意聯絡，在上開廠區之
    大門旁哨所外空地，由己○○徒手毆打丙○○之臉部、頭部
    ，戊○○徒手毆打丙○○之頭部，乙○○、丁○○均徒手毆
    打丙○○之身體，4 人以此分工方式共同傷害丙○○，致丙○○受有左鼻側挫傷（0.6 ×0.2 公分）、右眼下挫傷（1
    ×0.1 公分）、右下頷紅腫（4 ×3 公分）、右頭皮紅腫（
    2.5 ×0.5 公分）、左手背腫脹（2 ×1.3 公分）、右膝挫
    傷（1 ×0.5 公分）、右下背紅腫（12×9 公分）之傷害。
二、案經丙○○訴由高雄市政府警察局鼓山分局移送臺灣高雄地
    方法院檢察署檢察官偵查起訴。
    理  由
一、證據能力之判斷─
  (一)證人丙○○於警詢之陳述，有證據能力：
    按被告以外之人於審判外之言詞或書面陳述，除法律有規定
    者外，不得作為證據，刑事訴訟法第159 條第1 項固有明文
    。惟按被告以外之人於檢察事務官、司法警察官或司法警察
    調查中所為之陳述，與審判中不符時，其先前之陳述具有較
    可信之特別情況，且為證明犯罪事實存否所必要者，得為證
    據，刑事訴訟法第159 條之2 亦有明文。證人丙○○於警詢
    之陳述，與審判中所述未盡相符，本院以其警詢之陳述距離
    案發時間較近，依陳述之客觀環境及條件，具有可信之特別
    情況，且為證明被告4 人本件犯罪存否所必要，是應認證人
    丙○○於警詢之陳述，有證據能力
  (二)證人丙○○、甲○○於偵訊之陳述，均有證據能力：
    按被告以外之人於偵查中向檢察官所為之陳述，除顯有不可
    信之情況者外，得為證據，刑事訴訟法第159 條之1 定有明
    文。本院審酌證人丙○○、甲○○業於本院以證人身分到庭
    具結作證，並接受交互詰問，對被告詰問、對質之權利並未
    剝奪；且司法實務運作上，咸認偵查中檢察官向被告以外之
    人所取得之陳述，原則上均能遵守法律規定，不致違法取供
    ，其可信性極高，因而明定除顯有不可信之情況者外，得為
    證據。證人丙○○、甲○○於檢察官訊問時之證述，並無證
    據顯示係遭受強暴、脅迫、詐欺、利誘等外力干擾情形，或
    在影響其心理狀況致妨礙其自由陳述等顯不可信之情況下所
    為。是應認證人丙○○、甲○○已具結之偵訊陳述，具證據
    能力。
  (三)本判決所引用認定被告4人犯有本件犯行之其餘傳聞證據：
    按被告以外之人於審判外之言詞或書面陳述，除法律有規定
    者外，不得作為證據；又被告以外之人於審判外之陳述，雖
    不符刑事訴訟法第159 條之1 至第159 條之4 之規定，而經
    當事人於審判程序同意作為證據，法院審酌該言詞陳述或書
    面陳述作成時之情況，認為適當者，亦得為證據；當事人、
    代理人或辯護人於法院調查證據時，知有該法第159 條第1
    項不得為證據之情形，而未於言詞辯論終結前聲明異議者，
    視為有前項之同意，刑事訴訟法第159 條第1 項、第159 條
    之5 分別定有明文。本判決所引用之其餘各項證據資料，其
    屬於被告以外之人於審判外之陳述者，均據被告4 人、檢察
    官於本院審理中或同意作為證據或未於言詞辯論終結前聲明
    異議，本院審酌上開證據作成時之情況，亦無不當取供等情
    形，認為以之作為本案之證據亦屬適當，核諸上開說明，應
    有證據能力。
二、認定事實所憑證據及被告之辯解─
  (一)被告己○○、戊○○部分：
    訊據被告己○○、戊○○對前揭犯行均坦承不諱（本院易字
    卷第28頁），核與證人丙○○、甲○○於警詢、偵訊及本院
    審理時之證述（警卷第13-15 頁）相符，並有高雄市立旗津
    醫院98年9 月7 日診斷證明書（警卷第28頁）在卷可稽，足
    認被告己○○、戊○○之自白與事實相符。
  (二)被告乙○○、丁○○部分：
    訊據被告乙○○、丁○○均矢口否認有何傷害犯行，被告乙○○辯稱：伊進去廠區時看到己○○、戊○○在打丙○○，
    就將己○○拉出來云云（本院易字卷第67頁）；被告丁○○
    辯稱：伊進去廠區時看到己○○、戊○○在打丙○○，伊就
    走出來了云云（本院易字卷第67頁）。經查：
  1.證人即順榮廠保全人員甲○○於警詢時證稱：本件案發當時
    乙○○有先嗆聲後就對丙○○拳打腳踢；（提示被告乙○○
    口卡照片）這個人有參與其中等語（警卷第17、18頁），並
    於偵訊時證稱：事發當時乙○○有在場，也有出手打丙○○
    等語（偵卷第22頁），核與證人即告訴人丙○○於警詢、偵
    訊及本院審理時一致證稱：被告乙○○有動手毆打伊，並在
    伊想爬起身時，又坐到伊背上把伊壓下去，被告乙○○當天
    打伊最嚴重等語（偵卷第21頁、本院易字卷第46頁）相符。
    而被告己○○於本院審理時供承其有打丙○○之臉、頭；被
    告戊○○於本院審理時供承其有打丙○○之頭、肩膀等語（
    本院易字卷第28頁），然觀諸丙○○經診斷受傷部位，除臉
    、頭部外，尚有右下背紅腫、右膝挫傷等傷害，堪認本件案
    發時除被告己○○、戊○○有出手毆打丙○○臉、頭部位外
    ，被告乙○○確有坐壓在丙○○背上並毆打丙○○身體無訛
    。此參以被告戊○○於警詢時即供稱：毆打被害人丙○○者
    共有己○○、乙○○及綽號「屁龜」、我本人共計4 人等語
    （警卷第5 頁）益明，是被告乙○○辯稱其未毆打丙○○云
    云，顯係事後卸責之詞，殊無可採。
  2.證人丙○○於警詢、偵訊時均證稱：綽號「盛仔」之人即為
    被告丁○○有一起出手打伊等語（警卷第14頁、偵卷第21頁
    、本院易字卷第46頁），並於本院審理時證稱：案發報警後
    ，警方只先帶被告己○○、戊○○、乙○○回警局，嗣經伊
    向警方說還有「盛仔」，警方才找被告丁○○去做筆錄，並
    於99年8 月10日本院審判期日，在被告丁○○未到庭之狀況
    下，當庭明確描述被告丁○○外貌特徵為身高不到170 公分
    ，黑黑的，臉有點圓，胖胖的等節（本院易字卷第49頁），
    核與卷附之被告丁○○照片（偵卷第15頁）外觀相符，參以
    被告戊○○於警詢時供稱：綽號「屁龜」亦有毆打丙○○，
    「屁龜」住在旗津等語（警卷第5 頁），而被告丁○○綽號
    為「屁龜」，住在旗津等情，業經其本人於警詢核對姓名、
    綽號等年籍資料時陳稱屬實在卷（警卷第10頁），堪認被告
    丁○○即為綽號「阿盛」、「屁龜」之人，確於前揭時地亦
    參與毆打丙○○之犯行無訛。此觀諸丙○○前揭多處受傷部
    位益徵毆打丙○○之人顯非僅被告己○○、戊○○、乙○○
    3 人，是被告丁○○辯稱其未毆打丙○○云云，應係事後卸
    責之詞，洵無可採。
  (三)綜上，本件事證明確，被告己○○、戊○○、乙○○、丁○○等4人前揭犯行均堪認定，應予依法論科。
三、論罪科刑─
    核被告己○○、戊○○、乙○○、丁○○等4 人所為均係犯
    刑法第277 條第1 項之普通傷害罪。被告4 人就本件傷害犯
    行間，有犯意聯絡與行為分擔，均為共同正犯。爰審酌被告
    己○○僅因告訴人不順己意，即夥同被告戊○○、乙○○、
    丁○○任意使用暴力，毆打告訴人成傷，渠等法紀觀念淡薄
    ，造成告訴人受有前揭傷害，及本件事端係因被告己○○而
    起，被告戊○○罪先出手毆打告訴人，被告乙○○出手最重
    ，被告己○○、戊○○於本院坦認犯行，惟被告4 人迄未與
    告訴人達成和解、犯罪之動機、手段等一切情狀，分別量處
    如主文所示之刑，並諭知易科罰金之折算標準，以資儆懲。
據上論斷，應依刑事訴訟法第299 條第1 項前段，刑法第28條、
第277 條第1 項、第41條第1 項前段，刑法施行法第1 條之1，
判決如主文。
本案經檢察官陳建州到庭執行職務。
中    華    民    國    99    年    9     月     2    日
                  刑事第十六庭  法  官  曾逸誠
                                法  官  王靖茹
                                法  官  姚水文
以上正本證明與原本無異。
如不服本判決應於收受送達後10日內向本院提出上訴書狀，並應
敘述具體理由；如未敘述上訴理由者，應於上訴期間屆滿後20日
內向本院補提理由書（均須按他造當事人之人數附繕本）「切勿
逕送上級法院」。
中    華    民    國    99    年    9     月    2     日
                                書記官  蔡靜雯
附錄本案論罪科刑法條：
刑法第277條第1項
傷害人之身體或健康者，處 3 年以下有期徒刑、拘役或 1 千元
以下罰金。

司法院資訊處製作；財團法人民間司法改革基金會備份。
